

ANTONIO RODRÍGUEZ AVILÉS

INGENIERÍA INDUSTRIAL | DESARROLLADOR FULL STACK





PERFIL PROFESIONAL

Ingeniero Industrial y Desarrollador Full Stack con más 5 años de experiencia en optimización de procesos manufactura, colaboración, supervisión de equipos, y desarrollo de proyectos. Combino conocimientos técnicos en ingeniería con habilidades de programación para ofrecer soluciones innovadoras y eficientes.

EXPERIENCIA

FRONTEND ENGINEER (Remoto - Freelance)

Kutamma, Santiago de Chile Mayo 2024 - Presente

- Diseñé y desarrollé la plataforma web Katu para la búsqueda de eventos en Chile utilizando Next.js, lo que mejoró la eficiencia y la visibilidad de los eventos.
- Colaboré con equipos multifuncionales para desarrollar soluciones de UI/UX para el MVP (Producto Mínimo Viable).

CONSULTOR EN WEB DEVELOPER(Freelance)

Agencia Nexus Marketing IA, Reynosa, Tamaulipas Abr 2024 - Presente

- Lideré la implementación de un chatbot con IA para mejorar los procesos de asesoría de marketing utilizando APIs de Tavely y OpenAI, logrando una reducción del 20% en los tiempos de asesoría.
- Colaboré y supervisé equipos multifuncionales para desarrollar soluciones personalizadas para clientes, mejorando la satisfacción del cliente en un 30% a través de sus sitios web, utilizando tecnologías como Next.js, Astro.js, WordPress, FlutterFlow, HTML, CSS, Bootstrap, Sass y JavaScript.

COORDINADOR ADMINISTRATIVO

Universidad Tamaulipeca, Reynosa Tamaulipas Feb 2023 - Abr 2024

- Lideré la creación y desarrollo del departamento de centro de negocios, superando las metas establecidas en el primer año y estableciendo una base sólida para futuros éxitos.
- Implementé soluciones LMS (Sistemas de Gestión de Aprendizaje) y gestioné los requisitos para el proyecto USICAMM con la Secretaría de Educación Pública, capacitando a más de 1,200 maestros en el estado.
- Desarrollé un sistema de validación de certificados mediante códigos QR, utilizando Python y Node.js, mejorando la seguridad y la eficiencia en la verificación de certificados.

PASANTÍA FULLSTACK DEVELOPER(Remoto)

LarnU, Santiago de Chile Ago 2022 - Nov 2022

- Colaboré para el desarrollo de un portal para desarrolladores utilizando React.js y Vite.js para LarnU, colaborando en el desarrollo del front-end y mejorando la accesibilidad y la experiencia del usuario.
- Implementé un sistema de CI/CD utilizando GitHub Actions, reduciendo el tiempo de despliegue de aplicaciones en un 30% y mejorando la eficiencia del proceso de desarrollo.

WEB DEVELOPER(Freelance)

Antonioraweb, Reynosa, Tamaulipas Ene 2020 - Jul 2022

- Colaboré con empresas locales como Creativa Studio, Marc Engineer and Technologies LLC, y Bym Group para implementar proyectos de diseño web, mejorando la presencia en línea de más de 15 clientes.
- Diseñé y desarrollé sitios web, gráficos y materiales publicitarios para clientes, utilizando HTML, CSS, JavaScript, Photoshop, Illustrator y Canva, logrando un aumento del 40% en la satisfacción del cliente y mejorando la retención de clientes en un 25%.

COORDINADOR DE INCUBADORA DE NEGOCIOS

CICADE REYNOSA A.C., Reynosa Tamaulipas Jul 2018 - Jun 2020

- Desarrollé relaciones internas y externas para el mejoramiento y desarrollo de la incubadora.
- 2018 2019 Representación del estado en la Semana Nacional del Emprendedor México.
- Capacitación de 373 emprendedores locales y 60 proyectos de mujeres emprendedoras.
- Participación en el Taller de Gestión de Recursos para Municipios por Cecani Latinoamericana.

TÉCNICO DE MANUFACTURA ESBELTA

Corning, Reynosa, Tamaulipas Dic 2016 - Abr 2018

• Implementé soluciones de manufactura esbelta: tomé tiempos, balanceé líneas de producción, resolví problemas, y apliqué metodologías como VSM (Value Stream Mapping), 5S y SMED, participando activamente en el equipo principal del área para identificar y abordar las causas raíces de los problemas.

HABILIDADES

Ingeniería Industrial

- Optimización de procesos
- Lean Manufacturing
- Six Sigma
- Gestión de proyectos
- Creación de Tableros Digitales para colaboración de equipos con Miro.
- Tablero de gráficos en tiempos real con Looker Studio Google
- Inglés B1

Desarrollo Full Stack

- Lenguajes de programación: JavaScript, Python, Ruby
- Frameworks: React, Next.js, Astros.js, Node.js, Express.js
- Bases de datos: MySQL, PostgreSQL, Firebase
- Herramientas: Git y Docker
- NoCode: FlutterFlow
- CMS: WordpressTest Unitarios
- Figma
- Linux, Bash Shell

EDUCACIÓN

Grado en licenciatura en Ingeniería Industrial y administración

UTEL - Junio 2019 No. Cédula 13675396

Grado de Maestría en Tecnologías Educativas

UTEL - Oct 2023 - cursando

CERTIFICACIONES

Certificación Lean Six Sigma Black Belt - Alfra Lean Advisors Fundamentos UX/ UI - Ucamp.io Analista de Datos - Desafío Latam Full Stack Developer - LarnU Desarrollador JavaScript (React) - Inttelmex IT Excel y análisis de datos - Datdata 2022

RECONOCIMIENTOS Y LOGROS

Reconocimiento por Mérito Institucional: Premiado por gestión de prácticas que aumentaron las utilidades del departamento centro de negocios de la Universidad Tamaulipeca 2024.

3° Lugar en Hackathon LATAM: Proyecto Laborcamp plataforma para buscar experiencia laboral y aprender inglés. Presentando ante Google Cloud, Globant, Santander, JA México y Techstars Startups 2023 en el hackthon de Ucamp.io 2023.

Finalista en Hackathon Hackeado Brechas 2022: Proyecto Finalista con plataforma de educación para personas con discapacidad visual en Latam.

REFERENCIAS

Ing. José Zuñiga
CTO | LarnU SPA

Mtro. Raúl Olivo Ibarra

Coordinador de Educación Continua | Universidad Tamaulipeca

+56 9 4964 0660 +52 1 899 170 7136